【裁判字號】    89,交易,556
【裁判日期】    900205
【裁判案由】    傷害等
【裁判全文】
臺灣桃園地方法院刑事判決                        八十九年度交易字第五五六號
    公  訴  人  台灣桃園地方法院檢察署檢察官
    被      告  乙○○
右列被告因傷害等案件，經檢察官提起公訴（八十九年度偵字第一七四五二號），本
院判決如左：
    主  文
林璧龍服用酒類，不能安全駕駛動力交通工具而駕駛，累犯，處有期徒刑肆月，如易
科罰金以參佰元折算壹日；又傷害人之身體，處有期徒刑伍月，累犯，如易科罰金以
參佰元折算壹日；應執行有期徒刑捌月，如易科罰金以參佰元折算壹日。
    事  實
一、林璧龍於民國八十四年間先後因違反麻醉藥品管理條例案件，經台灣新竹地方法
    院分別於八十四年二月二十八日、同年九月八日各判處有期徒刑七月、八月，各
    於同年五月二十五日、同年十月七日確定，經入監執行後，於八十五年六月十五
    日假釋付保護管束，至八十五年十月八日期滿，假釋未經撤銷，視為有期徒刑執
    行完畢，仍不知悛悔，於八十九年十一月八日晚間服用酒類，其吐氣每公升酒精
    濃度達一‧三八毫克，已不能安全駕駛動力交通工具（未達心神喪失或精神耗弱
    ），竟仍駕駛車號Ｗ三—三二九三號自用小客車，擬由竹東交流道行駛國道三號
    公路前往苗栗縣頭份鎮，因酒後意識不清往北行駛，於當日晚間九時五十六分許
    行經國道三號公路北向七十二公里八百公尺處（桃園縣龍潭鄉境內），因體力不
    支停於路肩休息，為內政部警政署國道公路警察局第六警察隊龍潭分隊警員甲○
    ○發覺，認林璧龍涉有公共危險罪嫌，依刑事訴訟法第八十八條第一項之規定執
    行逮捕現行犯職務，帶回上開警察隊偵辦，林璧龍竟然大聲叫囂，突然以頭撞牆
    ，警員甲○○見狀出手抱住林璧龍，阻止林璧龍撞牆以保護其安全，詎料林璧龍
    竟然基於妨害公務及傷害之犯意，口咬甲○○右臂，該強暴行為並致甲○○右手
    前臂擦傷。
二、案經甲○○告訴及內政部警政署國道公路警察局第六警察隊報請台灣桃園地方法
    院檢察署檢察官偵查起訴。
    理  由
一、訊之被告林璧龍坦承右揭酒後無法安全駕駛車輛而於國道三號北向七十二公里八
    百公尺處停車休息之事實不諱，然矢口否認妨害公務及傷害之犯行，辯稱伊無端
    遭警員甲○○勒頸始咬住其右臂云云。經查，核予被害人李玉蓉指稱其未注意車
    前狀況等情相符，案發後測試其酒類後吐氣中每公升酒精含量達一‧三八毫克，
    亦有卷附酒精測試表一份足稽，不僅超過道路交通安全規則第一百十四條第二款
    所規定汽車駕駛人飲酒後其吐氣所含酒精成分超過每公升○．二五毫克，不得駕
    駛車輛之上限，且酒精對中樞神經系統具有麻醉作用，對人體之影響固因人而異
    ，然多與血液中之酒精濃度成正比，通常情形，血液中之酒精濃度在每公升一千
    毫克（即呼氣酒精濃度每公升○．五毫克）時，雖在外觀上無法辨識，但檢查眼
    睛機能，對反應時間均有降低之事實，對一般人而言，血液中酒精濃度增加致每
    公升一千至一千五百毫克（即呼氣酒精濃度約每公升○．五至○．七五毫克）顯
    示快感狀態、話多、臉色紅潤，每公升一千五百至二千五百毫克（呼氣酒精濃度
    每公升○．七五至一．二五毫克）時，呈興奮、走路不穩、咬字不清、稍有痲痹
    現象，迄每公升二千五百至三千五百毫克（呼氣酒精濃度每公升一．二五至一．
    七五毫克）時，始出現步行困難，不舒服感、言語不清、意識不明等情狀（施多
    喜撰，酒精（乙醇）之鑑定，刑事科學第三十六期），則依相關研究結果，以汽
    車駕駛人駕車所須之反應速度及操控機械能力之最低標準而言，一般人飲酒後其
    吐氣所含酒精成分超過每公升○．七五毫克以上，即呈興奮、走路不穩、咬字不
    清、稍有痲痹現象，可確認無法安全駕駛。被告吐氣後每公升酒精含量達一‧三
    八毫克，超過上限幾近一倍；參酌其酒後駕車根本不辯行向等節，業為其所自承
    ；甚且於高速公路上車身搖晃以超低速行駛，經警車尾隨，即加速離去，旋於高
    速公路路肩停車睡覺等情，復有內政部警政署國道公路警察局第六警察隊龍潭分
    隊製作之刑法第一百八十五條之三案件測試觀察紀錄表一紙足憑，足見被告酒後
    已達不能安全駕駛動力交通工具之程度，至為灼然。至於被告於上開警察隊內向
    警員咆哮，掙脫手銬，經三名警員協力始重上手銬，被告隨即又喊頭痛，用腳踢
    牆，以頭撞牆，警員甲○○上前用右手臂夾住被告臉頰，並未非常用力，被告爭
    扎，咬警員甲○○手臂，警員甲○○受痛放開被告，重新制服被告後，為被告戴
    上安全帽之事實，則有案發被告於警察隊偵訊時之現場錄影帶可稽，經本院勘驗
    屬實，製有勘驗筆錄在卷，核予證人甲○○證述案發情節悉相符合，甲○○因被
    告之強暴行為並受有右前臂挫傷，復有卷附診斷證明書一紙佐證，被告空言辯稱
    因警員甲○○勒住伊脖子始反咬其手臂云云，與現場錄影帶之影像紀錄迥不相符
    ，要無足採。本件事證明確，犯行堪以認定。
二、核被告所為係犯刑法第一百八十五條之三之公共危險罪、第二百七十七條第一項
    傷害罪、第一百三十五條第一項妨害公務執行罪。其以一強暴傷害之行為觸犯傷
    害罪與妨害公務罪，為想像競合犯，應從一重者論以傷害罪。所犯公共危險罪、
    傷害罪間，犯意個別、手段互異，應分論併罰。又被告於八十四年間先後因違反
    麻醉藥品管理條例案件，經台灣新竹地方法院分別於八十四年二月二十八日、同
    年九月八日各判處有期徒刑七月、八月，各於同年五月二十五日、同年十月七日
    確定，經入監執行後，於八十五年六月十五日假釋付保護管束，至八十五年十月
    八日期滿，假釋未經撤銷，視為有期徒刑執行完畢，有台灣桃園地方法院檢察署
    刑案資料查註記錄表可稽，五年內再犯本件有期徒刑以上之罪，為累犯，依法加
    重其刑。爰審酌被告酒後駕車，其吐氣中酒精含量，遠超過道路交通安全規則第
    一百十四條第二款所規定汽車駕駛人飲酒後其吐氣所含酒精成分超過每公升○．
    二五毫克，不得駕駛車輛之上限，極易致生道路交通之公共危險，為員警逮捕後
    ，竟又妨害公務而傷害員警，事後悍然拒絕道歉，毫無悔意等一切情狀，分就所
    犯各罪量處如主文所示之刑，並定其應執行刑；又被告行為後，刑法第四十一條
    關於有期徒刑易科罰金折算標準之規定業於九十年一月四日修正，並於同年月十
    日經總統公布施行，經新舊法比較，二法對於被告本案所處有期徒刑如易科罰金
    之規定並無不同，依刑法第二條第一項前段之規定，應適用新法諭知被告所處有
    期徒刑易科罰金之折算標準。
三、據上論斷，應依刑事訴訟法第二百九十九條第一項前段，刑法第二條第一項前段
    、第一百三十五條第一項、第一百八十五條之三、第二百七十七條第一項、第五
    十五條、第四十七條、第五十一條第五款、第四十一條第一項前段，罰金罰鍰提
    高標準條例第一條前段、第二條，判決如主文。
本案經檢察官林安紜到庭執行職務
中      華      民      國      九十      年      二    月      五      日
                                  臺灣桃園地方法院刑事第五庭
                                          法  官  楊  得  君
右正本證明與原本無異。
如不服本判決，應於判決送達後十日內向本院提出上訴狀( 應附繕本 )，上訴於臺灣
高等法院。
                                          書記官  簡  慧  瑛
中      華      民      國      九十      年      二    月      七      日
附論罪科刑依據之法條：
刑法第二百七十七條
傷害人之身體或健康者，處三年以下有期徒刑，拘役或一千元以下罰金。
犯前項之罪，因而致人於死者，處無期徒或七年以上有期徒刑，致重傷者，處三年以
上、十年以下有期徒刑。
刑法第一百八十五條之三
服用毒品、麻醉藥品、酒類或其他相類之物，不能安全駕駛動力交通工具而駕駛者，
處一年以下有期徒刑、拘役或三萬元以下罰金。


司法院資訊處製作；財團法人民間司法改革基金會備份。
